【裁判字號】    99,醫簡上,1
【裁判日期】    990819
【裁判案由】    業務過失傷害
【裁判全文】
臺灣桃園地方法院刑事判決             99年度醫簡上字第1號
上  訴  人  臺灣桃園地方法院檢察署檢察官
被      告  乙○○
            甲○○
上列上訴人因被告業務過失傷害案件，不服本院於民國99年3 月
19日所為之九十九年度桃醫簡字第一號第一審簡易判決（聲請簡
易判決處刑案號：九十八年度偵字第二二四四○號），提起上訴
，本院管轄第二審合議庭判決如下：
    主  文
上訴駁回。
    事  實
一、乙○○為址設桃園縣桃園市○○路497號2樓「經典巴黎美容
    SPA 生活館」（下稱經典巴黎美容館）負責人，在店內負責
    操作或指導吳俊嫻操作美容器材等業務；吳俊嫻則為該館美
    容師，負責操作美容器材等業務，二人均為從事業務之人。
    丙○○為經典巴黎美容館顧客，於民國98年1月7日前往該館
    接受動力彩光儀之美容服務，以增加皮膚潔淨、亮澤，並提
    昇皮膚對保養品吸收效果。乙○○、吳俊嫻於施作前本應注
    意顧客之體質是否適於使用動力彩光儀，及使用時仍應與人
    體保持適當之距離，乙○○另應注意身為負責人，應善盡監
    督吳俊嫻能完全熟悉操作動力彩光儀之方式並恪遵使用規則
    後，始能獨立操作，以避免造成顧客身體之傷害，且依當時
    情形，均無不能注意之情事，竟均疏於注意，由吳俊嫻獨立
    為丙○○操作動力彩光儀，惟因操作時過於接近丙○○臉部
    肌膚，致使丙○○臉部因而受有皮膚破皮及條紋式色素沉著
    之傷害。
二、案經丙○○訴由臺灣桃園地方法院檢察署檢察官偵查後聲請
    簡易判決處刑。
    理  由
一、本案所引用之供述及非供述證據，經本院依法踐行調查證據
    程序，檢察官、被告乙○○、吳俊嫻均不爭執各該證據之證
    據能力，且亦查無依法應排除其證據能力之情形，是後述所
    引用證據之證據能力均無疑義，先予敘明。
二、上開犯罪事實業據被告乙○○、吳俊嫻於檢察事務官詢問時
    、檢察官訊問與本院審理時均供述明確（見九十八年度他字
    第二六三六號卷第23至24頁，九十八年度偵字第二二四四○
    號卷第8 至10頁，本院卷第27頁、第51至52頁），並經證人
    即告訴人丙○○於檢察事務官及檢察官訊問時證述綦詳（見
    九十八年度他字第二六三六號卷第3至4頁、第40至41頁，九
    十八年度偵字第二二四四○號卷第19至20頁），復有被告乙
    ○○之名片與范姜皮膚科、桃新醫院及長庚紀念醫院診斷證
    明書及告訴人臉部受傷照片暨被告乙○○、吳俊嫻之美容類
    技術士證等在卷可稽（見九十八年度他字第二六三六號卷第
    5至7頁、第34至36頁，九十八年度偵字第二二四四○號卷第
    12至13頁），堪信被告乙○○、吳俊嫻之自白均與事實相符
    ，本件事證明確，被告二人犯行堪以認定，均應依法論科。
三、被告乙○○為經典巴黎美容館負責人，在店內負責操作或指
    導吳俊嫻操作美容器材等業務，被告吳俊嫻為該館美容師，
    負責操作美容器材等業務，二人均為從事業務之人。核被告
    乙○○、吳俊嫻所為，均係犯刑法第二百八十四條第二項前
    段之業務過失傷害人罪。原審以被告二人罪證明確，適用刑
    法第二百八十四條第二項前段、第四十一條第一項前段、刑
    法施行法第一條之一第一項、第二項前段，量處被告乙○○
    、吳俊嫻有期徒刑各三月，並均諭知易科罰金之折算標準為
    以新臺幣一千元折算一日，核其認事用法均無不合，量刑亦
    無不當。公訴人雖以被告二人對告訴人丙○○所造成之危害
    非輕，使其身心受創嚴重，量刑實屬過輕等語，而依告訴人
    之請求提起上訴，惟按刑之量定係實體法上賦予法院得為自
    由裁量之事項，倘其未有逾越法律所規定之範圍，或濫用其
    權限，即不得任意指摘為違法（最高法院七十五年臺上字第
    七○三三號判例意旨參照）。原審以被告二人犯罪事證明確
    ，並審酌被告二人均以美容為業，因過失致告訴人受有臉部
    皮膚破皮及條紋式色素沈澱之傷害，且迄今均仍未與告訴人
    達成和解，賠償告訴人所受之損害等一切情狀，量處上開徒
    刑並諭知易科罰金之折算標準，顯已斟酌刑法第五十七條所
    列各款事由，且告訴人所受傷害，現在除非在特殊燈光下近
    看，否則已看不出異樣乙情，業據告訴人於本院證述明確（
    見本院卷第27頁），足見告訴人所受傷害已經恢復，且本件
    並無事證足認原審量刑時有逾越法律所規定之範圍，或濫用
    其權限之違法，是公訴人以原審量刑過輕等語為由提起上訴
    ，顯無理由，應予以駁回。
據上論斷，應依刑事訴訟法第四百五十五條之一第一項、第三項
、第三百六十八條，判決如主文。
本案經檢察官馮浩庭到庭執行職務。
中    華    民    國    99    年    8     月    19    日
                  刑事第十二庭審判長法  官  魏于傑
                                    法  官  許雅婷
                                    法  官  李文娟
不得上訴。
以上正本證明與原本無異。
                                    書記官  蕭秀蓉
中    華    民    國    99    年    8     月    19    日
附錄本案論罪科刑法條全文：
刑法第二百八十四條第二項前段

司法院資訊處製作；財團法人民間司法改革基金會備份。
